de: Material des Spannreifens des Trommelfells: Aluminium; Komposit; Stahl; Holz; Sonstige
ro-RO: Materialul inelului/marginii membranei de tobă: Aluminiu; Compozit; Oțel; Lemn; Altele
ja: ドラムヘッドのフープ／リムの素材: アルミニウム; 複合素材 (コンポジット); スチール; 木製; その他
sk-SK: Materiál obruče blany bubna: Hliník; Kompozit; Oceľ; Drevo; Iné
sv: Material för trumskinnsbåge/kant: Aluminium; Komposit; Stål; Trä; Övrigt
pt-PT: Material do aro/aro da pele do tambor: Alumínio; Compósito; Aço; Madeira; Outro
pt-BR: Material do aro do tambor: Alumínio; Compósito; Aço; Madeira; Outros
ru: Материал обода барабанной кожи: Алюминий; Композит; Сталь; Дерево; Другое
lt-LT: Būgno membranos lanko / krašto medžiaga: Aliuminis; Kompozitas; Plienas; Mediena; Kita
zh-TW: 鼓皮箍圈/鼓框材質: 鋁; 複合材料; 鋼; 木; 其他
pl: Materiał obręczy naciągu perkusyjnego: Aluminium; Kompozyt; Stal; Drewno; Inne
nl: Drumvel spanrand/rand materiaal: Aluminium; Composiet; Staal; Hout; Overige
tr: Davul derisi kasnağı/kenar malzemesi: Alüminyum; Kompozit; Çelik; Ahşap; Diğer
nb: Materiale for trommeskinnbøyle/-kant: Aluminium; Kompositt; Stål; Tre; Annet
bg-BG: Материал на обръча на мембраната за барабан: Алуминий; Композитен материал; Стомана; Дърво; Друго
da: Trommeskindets bøjle-/kantmateriale: Aluminium; Komposit; Stål; Træ; Andet
fi: Rumpukalvon vanteen/reunan materiaali: Alumiini; Komposiitti; Teräs; Puu; Muu
fr: Matériau du cerclage de peau de batterie: Aluminium; Composite; Acier; Bois; Autre
el: Υλικό στεφάνης/άκρου κεφαλής τυμπάνου: Αλουμίνιο; Σύνθετο υλικό; Ατσάλι; Ξύλο; Άλλο
vi: Chất liệu vành/vòng mặt trống: Nhôm; Composite; Thép; Gỗ; Khác
it: Materiale per cerchio/bordi della pelle del tamburo: Alluminio; Composito; Acciaio; Legno; Altro
cs: Materiál obruče/ráfku blány bubnu: Hliník; Kompozit; Ocel; Dřevo; Jiné
ko: 드럼 헤드 후프/림 재질: 알루미늄; 복합 소재; 스틸; 우드; 기타
hr-HR: Materijal obruča/obruča membrane bubnja: Aluminij; Kompozit; Čelik; Drvo; Ostalo
hu: Dobfej keret/perem anyaga: Alumínium; Kompozit; Acél; Fa; Egyéb
zh-CN: 鼓皮圈/鼓框材料: 铝制; 复合材料; 钢制; 木制; 其他
th: วัสดุของขอบ/ขอบลวดหนังกลอง: อะลูมิเนียม; คอมโพสิต; เหล็ก; ไม้; อื่นๆ
en: Drum head hoop/rim material: Aluminum; Composite; Steel; Wood; Other
sl-SI: Material obroča/roba bobna: Aluminij; Kompozit; Jeklo; Les; Drugo
es: Material del aro o borde del parche para tambor: Aluminio; Compuesto; Acero; Madera; Otro